# 高新企业土地处置收入适用税率问题？

提问人：ccbq123 时间：2019-01-26 16:38:58
请教各位版友：
本地一企业 2017 年获的高新认证， 18 年厂房土地被政府征收，政府给了一大额土地补偿金，该企业将该款项计入了营业外收入。另外 18 年该企业也有正常经营业务收入，现在计算企业所得税费用适用税率的话，能否全部按照高新 15% 计算，还是分开计算，日常经营业务按照 15%，土地收入按照 25%；心里很茫然，希望诸位网友帮忙解惑，谢谢大家！

回答人：chenyiwei
高新技术企业适用税率是针对整个法人的，并不仅仅针对特定业务，所以此处搬迁补偿所得的适用税率也是 15%。